臺灣臺中地方法院民事裁定
110年度沙簡聲字第20號
聲  請  人  鄭素銀  
            鄭雪美  
上二人共同
代  理  人  陳惠伶律師
相  對  人  嘉新食品化纖股份有限公司即嘉新麵粉飼料油脂股
            份有限公司

特別代理人  王令一  

上列聲請人聲請為相對人嘉新食品化纖股份有限公司即嘉新麵粉
飼料油脂股份有限公司選任特別代理人事件，本院裁定如下：
    主    文
選任王令一於本院一一○年度沙簡字第三六五號分配表異議之訴
民事訴訟事件，為相對人嘉新食品化纖股份有限公司即嘉新麵粉
飼料油脂股份有限公司之特別代理人。
    理    由
一、本件聲請意旨略以：（一）相對人嘉新食品化纖股份有限公
    司即嘉新麵粉飼料油脂股份有限公司（原名嘉新麵粉飼料油
    脂股份有限公司，於民國85年間更名為嘉新食品化纖股份有
    限公司，以下簡稱相對人公司）前經臺灣臺北地方法院以96
    年度破字第85號裁定破產，並選任陳淑貞律師為破產管理人
    ，且臺灣臺北地方法院於100年4月26日以97年度執破字第6
    號裁定破產程序終結。（二）聲請人以相對人公司之抵押權
    依民法第880條規定已於87年9月1日消滅為由，訴請本院民
    事執行處本院109年度司執字第64433號分割共有物強制執行
    事件，於110年5月23日製作分配表（下稱系爭分配表）記載
    表3之次序2相對人公司受分配新臺幣（下同）3,574元，及
    表4之次序2相對人公司受分配372,412元，均應更正為0，現
    由本院以110年度沙簡字第365號審理中。茲因相對人公司之
    破產管理人陳淑貞律師於110年10月22日提出「民事陳報（
    二）狀」表示系爭分配表所載前揭相對人公司受分配金額，
    係於破產終結之裁定公告之日起3年後始發現，不應為追加
    分配，其任務已終了，相對人公司回復對其財產之管理及處
    分權，且相對人公司之董事與監察人均已解任，目前無法定
    代理人，為此爰依民事訴訟法第51條、第52條規定，聲請選
    任相對人公司之法人代表「力長企業股份有限公司」之原董
    事長王令一、「長森興業股份有限公司」之原董事長王炳台
    為相對人公司之特別代理人等語。
二、按對於無訴訟能力人為訴訟行為，因其無法定代理人或其法
    定代理人不能行代理權，恐致久延而受損害者，得聲請受訴
    法院之審判長，選任特別代理人。無訴訟能力人有為訴訟之
    必要，而無法定代理人或法定代理人不能行代理權者，其親
    屬或利害關係人，得聲請受訴法院之審判長，選任特別代理
    人。選任特別代理人之裁定，並應送達於特別代理人，民事
    訴訟法第51條第1 項、第2項、第3項分別定有明文。次按本
    法關於法定代理之規定，於法人之代表人、第40條第3項之
    代表人或管理人、第4項機關之代表人及依法令得為訴訟上
    行為之代理人準用之，民事訴訟法第52條亦有明定。復按破
    產財團於最後分配表公告後，復有可分配之財產時，破產管
    理人經法院之許可，應為追加分配，但其財產於破產終結之
    裁定公告之日起3年後始發現者，不得分配，破產法第147條
    定有明文。又按破產程序終結後，尚有剩餘財產時，該股份
    有限公司之人格，自應視為存續。如有應為追加分配之情形
    ，破產管理人之任務於其範圍內繼續存在，該公司不能回復
    其財產上之管理及處分權；倘不應為追加分配，則破產管理
    人之任務終了，該公司回復其對於該財產之管理及處分權（
    司法院秘書長95年9月4日秘台廳民二字第0950013807號函要
    旨參照）。
三、經查：
（一）聲請人以相對人公司之抵押權依民法第880條規定已於87
      年9月1日消滅為由，訴請本院民事執行處本院109年度司
      執字第64433號分割共有物強制執行事件，於110年5月23
      日製作分配表（即系爭分配表）記載表3之次序2相對人公
      司受分配3,574元，及表4之次序2相對人公司受分配372,4
      12元，均應更正為0，現由本院以110年度沙簡字第365號
      審理中等情，業經本院依職權調取該卷宗查閱屬實，自堪
      信為真實。　　　
（二）相對人公司原名嘉新食品化纖股份有限公司，嗣於85年間
      更名為嘉新食品化纖股份有限公司，且相對人公司前經臺
      灣臺北地方法院以96年度破字第85號裁定破產，並選任陳
      淑貞律師為破產管理人，及臺灣臺北地方法院於100年4月
      26日以97年度執破字第6號裁定破產程序終結等情，有經
      濟部商工登記公示資料查詢、臺灣臺北地方法院97年度執
      破字第6號民事裁定、相對人公司變更登記事項卡等影本
      附於本院110年度沙簡字第365號卷可稽（見本院110年度
      沙簡字第365號卷一第43至46頁、第75至76頁，及本院110
      年度沙簡字第365號卷二第185至187頁），業經本院依職
      權調取上開卷宗查閱屬實，自堪信為真實。
（三）相對人公司之破產管理人陳淑貞律師於110年10月22日提
      出「民事陳報（二）狀」表示系爭分配表所載前揭相對人
      公司受分配金額，係於破產終結之裁定公告之日起3年後
      始發現，不應為追加分配，其任務已終了，相對人公司回
      復對其財產之管理及處分權，且相對人公司之董事與監察
      人自96年5月間起陸續解任，迄至97年10月間已全部解任
      ，目前無法定代理人等情，有該書狀及相對人公司變更登
      記事項卡影本附於本院110年度沙簡字第365號卷可稽（見
      本院110年度沙簡字第365號卷一第165至166頁，及本院11
      0年度沙簡字第365號卷二第至313至370頁），業經本院依
      職權調取上開卷宗查閱屬實，自堪信為真實。
（四）綜上，足認相對人公司現已無法定代理人，是以，聲請人
      聲請為相對人公司選任特別代理人，核無不合，應予准許
      。且王令一於82至96年間持續擔任相對人公司之總經理
　　　乙節，有相對人公司變更登記事項卡影本附於本院110年
      度沙簡字第365號卷可稽（見本院110年度沙簡字第365號
      卷二第161至311頁），足見王令一對於相對人公司之業務
      應屬熟悉，本院斟酌上情，認為由王令一擔任相對相對人
      公司之特別代理人，應屬妥適。從而，本件聲請，於法並
      無不合，應予准許，爰裁定如主文所示。
四、爰依民事訴訟法第51條，裁定如主文。　　　
中　　華　　民　　國　 111　　年　　1 　月　　18 　　日
                  沙鹿簡易庭　法　官  賴秀雯　　　　
以上正本係照原本作成。
如不服本裁定應於送達後10日內向本院提出抗告狀，並繳納抗告
費新臺幣1,000 元。
中　　華　　民　　國　 111　　年　　1 　月　　18 　　日
                              書記官  陳任鈞